# Ata da reunião de Requisitos de Software do dia 05/06

## 1. Data, Horário, Duração e Local
As informações sobre data, horário, duração e local estão detalhadas a seguir:

- Data: 05/06/2024
- Horário de início: 21:10
- Duração aproximada: 30 minutos
- Local: Microsoft Teams, Online

## 2. Participantes
Na reunião, participaram os seguintes membros:

- Arthur Melo
- Diego Sousa
- Eric Silveira
- João Artur
- Luiz Gustavo

## 3. Pontos de Discussão Importantes e Decisões
Na quarta-feira fizemos uma reunião de alinhamento para a Entrega 5.1 - Análise de Requisitos: Verificação e Validação. 

Primeiramente, discutimos sobre a validação e como iremos proceder com as metodologias (prototipação e validação informal). Depois, discutimos sobre a verificação, com base no artefato de [Planejamento da Verificação da Etapa 1](https://interacao-humano-computador.github.io/2024.1-CD-MOJ/verificacao/etapa1/planejamento/). Também foi discutido quais artefatos devemos revisar e corrigir, se necessário, para que as entregas passadas se alinhem com a entrega atual e com as entregas futuras. Por fim, realizamos a divisão das tarefas.

Foi decidido que a prototipação (no figma) deverá ser feita com base nas histórias de usuário, ao invés dos requisitos, pois os requisitos são muitos generalistas e porque montamos um backlog priorizando as histórias de usuários.

As dúvidas geradas podem ser encontradas na tabela 1, onde cada dúvida tem o seu identificador Dn para rastreabilidade, sendo D de Dúvida e n o número da dúvida.

<center>

**Tabela 1** - Dúvidas

| Identificador (Dn) | Dúvida |
| :------: | :----------: |
| D1 | Até quando o outro grupo pode corrigir os artefatos? | 
| D2 | O que seria uma interface altamente intuitiva? |
| D3 | A forma que escolhemos para a escolha das implementações do protótipo são válidas? |
| D4 | Artefatos organizacionais também serão verificados? |
| D5 | A Comprovação informal pode ser validada com os usuários? |

_Fonte: [Luiz Gustavo](https://github.com/LuizGust4vo) e [Eric Silveira](https://github.com/ericbky)_

</center>

## 4. Divisão das atividades e Decisões
Segue na tabela 2 abaixo, a divisão das atividades entre os integrantes do grupo, feita para a entrega 5.1, com base na disponibilidade e no cronograma da disciplina.

<center>

**Tabela 2** - Divisão das atividades do grupo

| Atividade | Responsável(eis) | Revisor(es) |
| :------: | :------: | :------: |
| Verificação por inspeção de todos os artefatos | Diego Sousa, Douglas Marinho, Henrique Torres e Luiz Gustavo | Arthur Alves, Eric Silveira e João Artur |
| Validação: Prototipação e Comprovação Informal | Arthur Alves, Eric Silveira e João Artur | Arthur Alves, Eric Silveira, Henrique Torres e João Artur |
| Criação da ata da reunião | Luiz Gustavo | Arthur Alves e Eric Silveira |

_Fonte: [Luiz Gustavo](https://github.com/LuizGust4vo)_

</center>

## 5. Gravação da Reunião
<iframe width="1280" height="720" src="https://www.youtube.com/embed/ur_c5fvTQuo?si=5E5EzpOiTEp-66bC" title="5ª Reunião - Grupo 01 (Diário Oficial da União) - Requisitos de Software" frameborder="0" allow="accelerometer; autoplay; clipboard-write; encrypted-media; gyroscope; picture-in-picture; web-share" referrerpolicy="strict-origin-when-cross-origin" allowfullscreen></iframe>

## <a> Histórico de Versão </a>

| Versão | Data | Data Prevista de Revisão | Descrição | Autor(es) | Revisor(es) |
| :------: | :----------: | :-----------: | :-----------: | :---------: | :---------: |
| `1.0` | 05/06/2024 | 07/06/2024 | Criação da Ata da Reunião | [Luiz Gustavo](https://github.com/LuizGust4vo) | [Arthur Alves](https://github.com/arthrok) e [Eric Silveira](https://github.com/ericbky) |
